【裁判字號】    97,交聲,1539
【裁判日期】    970826
【裁判案由】    交管條例聲異
【裁判全文】
臺灣板橋地方法院刑事裁定            97年度交聲字第1539號
原處分機關  交通部公路總局臺北區監理所板橋監理站
異  議  人
即受處分人  甲○○
上列受處分人因違反道路交通管理處罰條例案件，對於交通部公
路總局臺北區監理所板橋監理站於民國97年6 月10日所為之處分
（原處分案號：板監裁字第裁41-AEW619786號），聲明異議，本
院裁定如下：
    主  文
異議駁回。
    理  由
一、原處分意旨略以：受處分人甲○○於民國97年4 月30日17時
    48分許，騎乘車牌號碼850-BEB 號重型機車，行經臺北市○
    ○路、興華路口時，因有駕車行經有燈光號誌管制之交岔路
    口闖紅燈之違規事實，經臺北市政府警察局南港分局南港派
    出所警員以臺北市警察局97年4 月30日北市警交字第AEW619
    786 號舉發違反道路交通管理事件通知單（下稱舉發通知單
    ）攔停舉發，惟受處分人不服，拒絕簽收本件舉發通知單。
    嗣經原處分機關於同年6 月10日以板監裁字第裁41-AEW6197
    86號裁決書，爰依道路交通管理處罰條例第53條第1 項、第
    63條第1 項第3 款（原裁決書漏載第1 項第3 款）之規定，
    裁處罰鍰新臺幣（下同）1,800 元並記違規點數3 點等語。
二、聲明異議意旨略以：於97年4 月30日17時30分許，於南港路2
    段、興華路路口購買飲料，結果有二名警員從興華路12巷走
    過來，並要求異議人出示行、駕照，異議人詢問警員為何要
    出示行、駕照，該警員態度惡劣並表示異議人未戴安全帽及
    闖紅燈，警員態度強硬完全不理會異議人任何陳述，並且告
    訴異議人若有任何疑問可向監理所申訴；若有不服，亦可投
    訴；異議人並無闖紅燈之違規事實，且警員於執行攔查或舉
    發違規態度不佳，令人實在難以接受，為此，爰依法聲明異
    議云云。
三、按汽車駕駛人，行經有燈光號誌管制之交岔路口闖紅燈者，
    處1,800 元以上5,400 元以下罰鍰，道路交通管理處罰條例
    第53條第1 項定有明文。又汽車駕駛人有同條例第53條之情
    形者，記違規點數3 點，同條例第63條第1 項第3 款亦有明
    文。
四、經查：
  (一)、訊據異議人即受處分人甲○○固不否認於97年4 月30日17
      時48分許，騎乘車牌號碼850-BEB 號重型機車，行經臺北
      市○○路、興華路口之事實，惟辯稱：異議人並無闖紅燈
      之違規事實云云，然查：
    1.證人即當時舉發本違規事件之臺北市政府警察局南港分局
      南港派出所警員乙○○於本院到庭具結證稱：我於上開時
      、地舉發異議人本件闖紅燈之違規；當時我在該路口執行
      路檢勤務，站在興中路12巷巷口，就在興華路、興中路口
      附近，當時興華路南向北、北向南都是紅燈狀態，我看到
      異議人騎重型機車沒有戴安全帽闖紅燈，是從南向北方向
      ，我就前往攔停，我請異議人下車出示證件，異議人當場
      拒絕出示證件，並說沒有騎乘機車及違規，為何要攔停異
      議人，並且當場打110 要投訴我，我就馬上回報勤務中心
      ，派出所及其他支援警力到場，異議人才出示證件，只出
      示身分證，沒有帶駕照，行照是請朋友送過來，有開立舉
      發通知單，異議人拒絕簽收；舉發當天天候晴天、光線良
      好；我確車有看到異議人闖紅燈；異議人在號誌燈已經是
      紅燈了才騎過路口；異議人當時看到我們要攔停，就停到
      旁邊買東西；我當時在路檢時，發現異議人在路口東張西
      望，看沒有車之後就騎過來；當時天亮光線很亮，異議人
      沒有戴安全帽，很明顯，所以我可以看到異議人的動作等
      語明確（詳本院97年7 月10日訊問筆錄）。又證人乙○○
      警員與異議人間，不僅未有任何怨隙，且係毫不相識之人
      ，衡情證人應無設詞攀誣，或虛構違規事實以陷害異議人
      之道理。而證人乙○○警員當庭證述舉發當時天氣狀況良
      好且光線明亮，理當能完整目擊異議人所騎乘機車在上開
      路口號誌燈轉換為紅燈之後仍闖紅燈直行之違規事實。況
      警員執行公務時，本身即受有行政懲處責任之監督，且其
      到庭具結作證，更係以刑事責任擔保其證言之真實性，故
      證人乙○○警員之上開證述內容，以及其所紀錄舉發之本
      件違規事實，應堪採信。
    2.此外，復臺北市警察局97年4 月30日北市警交字第AEW619
      786 號舉發通知單、交通部公路總局臺北區監理所板橋監
      理站同年6 月10日板監裁字第裁41-AEW619786號裁決書、
      臺北市政府警察局南港分局97年6 月4 日北市警南分交字
      第09730622000號函各1 紙在卷可稽，是異議人於前揭時、
      地，確有騎乘機車行經有燈光號誌管制之交岔路口闖紅燈
      之違規事實，應堪認定。
 (二)、 異議人甲○○雖另指稱：警員於執行攔查或舉發違規態度
      不佳，令人實在難以接受等語，惟此等情況縱令屬實，亦
      要係警察機關應就其執勤態度及技巧予以檢討改進之事由
      ，自不能作為異議人本件違規事實得予免罰之理由甚明。
      從而，本件警員於執行勤務時，當場舉發異議人上揭違規
      事實，尚無違誤，異議人上揭所辯，均無足採。
五、綜上所述，本件異議人即受處分人甲○○違規事證明確，原
    處分機關爰依道路交通管理處罰條例道路交通管理處罰條例
    第53條第1 項、第63條第1 項第3 款（原裁決書漏載第1 項
    第3 款，應予補充）之規定，並參酌違反道路交通管理事件
    統一裁罰基準表之規定，裁處罰鍰1,800 元並記違規點數3
    點，核無違誤，從而，異議人之異議為無理由，應予駁回。
六、據上論斷，應依道路交通案件處理辦法第19條，裁定如主文
    。
中    華    民    國    97    年    8     月    26    日
                  交通法庭    法  官  許映鈞
上正本證明與原本無異。
如不服本裁定，應於裁定送達後5日內向本院提出抗告狀。
                              書記官  范煥堂
中    華    民    國    97    年    8     月    27    日


司法院資訊處製作；財團法人民間司法改革基金會備份。
